【裁判字號】    90,易,133
【裁判日期】    900605
【裁判案由】    傷害
【裁判全文】
臺灣宜蘭地方法院刑事判決                            九十年度易字第一三三號
    公  訴  人  臺灣宜蘭地方法院檢察署檢察官
    被      告  甲○○
    被      告  乙○○
右列被告因傷害案件，經檢察官提起公訴（八十八年度偵字第三八三六號），本院判
決如左：
    主  文
甲○○傷害人之身體，處拘役貳拾日，如易科罰金，以參佰元折算壹日。
乙○○傷害人之身體，處有期徒刑月，如易科罰金，以參佰元折算壹日。
    事  實
一、甲○○與乙○○間因乙○○與甲○○之兄長間之合會債務糾紛而發生爭執，二人
    竟於八十八年九月五日上午八時五分許，在宜蘭縣五結鄉○○○路九號中興紙廠
    廢水池旁發生拉扯，並搶奪一支鐵棍，並均基於傷害之故意，以鐵棍互毆對方之
    身體，造成乙○○受有右手掌瘀血之傷害，甲○○受有頭部外傷與左膝挫傷之傷
    害。
二、案經告訴人甲○○、乙○○訴請臺灣宜蘭地方法院檢察署檢察官偵查起訴。
    理  由
一、訊據被告甲○○、乙○○固坦承曾於上揭時間，在宜蘭縣五結鄉○○○路九號中
    興紙廠廢水池旁，雙方因乙○○與甲○○之兄長間合會債務關係發生爭執之事實
    ，惟均矢口否認有何傷害之犯行，甲○○辯稱：我的車子一開到工地，乙○○就
    過來用棍子打我的頭五下還有打我的腳，我並沒有打乙○○云云；乙○○則以：
    當天是他用鐵棍打我的頭，我用手去擋，我就與他搶棍子，搶到後就將棍子丟掉
    ，我沒有打他，他的傷不知如何產生等語置辯。惟查右揭犯罪事實業經告訴人甲○○、乙○○於偵審中指訴歷歷，並有證人丙○○於偵查中證述：當天我要拿工
    具工作時，有看到甲○○與乙○○二人在廢水池旁搶一支鐵管，因為我妻要工作
    ，因此沒理他們，就先離開，故後來之情形並不清楚等語（見八十九年三月二十
    七日訊問筆錄），此外，有二人分別提出之羅東博愛醫院診斷證明書在卷可稽。
    雖二人均否認有傷害犯行，然比照甲○○所提出與受傷時間最密接之財團法人羅
    許基金會羅東博愛醫院八十八年九月六日診斷證明書、及乙○○所提出羅東博愛
  醫院之八十八年九月九日診斷證明書二紙上，二人所受之傷勢得見，甲○○所受
    之傷勢為：頭部外傷、左膝挫傷之傷害，乙○○所受之傷勢為：右手掌瘀血，並
    參以前述證人丙○○證述，及被告乙○○於本院中供述：當天我是在那裡打工，
    並不知道甲○○在那裡，是他在那裡等我，要拿鐵棍打我的頭，我用手去擋，我
    就與他搶棍子，後來鐵棍被我搶走並造成我手的受傷，搶到後我就將鐵棍丟掉等
    語（見本院九十年四月二十四日、五月二十九日訊問筆錄），歸納診斷書所揭示
    告訴人甲○○、乙○○二人驗傷之時間、受傷部位、傷勢與指訴情節相符，並進
    而對照證人丙○○、被告乙○○及被告甲○○所述之案發經過，足見當天雙方確
    有發生爭吵且搶奪鐵棍之行為發生，並衡以鐵棍之重量及傷害性，及雙方均屬壯
    年時期、處於盛怒之情緒下，搶奪鐵棍及拉扯過程中所施以之力量難以控制，故
    會產生本件之傷勢應不違常情，顯見告訴人甲○○、乙○○二人指訴非虛，被告
    甲○○、乙○○所辯均為事後卸責之詞，不足採信，本件事證明確，被告甲○○
    、乙○○二人傷害犯行均堪以認定。
二、核被告甲○○毆打告訴人乙○○之行為，及乙○○毆打告訴人甲○○之行為，均
    係犯刑法第二百七十七條第一項之普通傷害罪。爰審酌被告二人為因些微債務糾
    紛便以暴力行為相向、犯罪手段、被害人甲○○所受之傷勢較乙○○嚴重，暨被
    告之智識程度、犯後態度飾詞狡辯欠缺悔意等一切情狀，分別量處如主文所示之
    刑，並諭知易科罰金之折算標準。
三、至於告訴人甲○○所提出、指稱為被告乙○○供犯罪所用之二支鐵棍，經承辦檢
    察官送內政部警政署鑑定結果並未發現可資比對之指紋，且被告乙○○亦否認鐵
    棍為其所有，故無積極證據足認該鐵棍為被告乙○○所有，爰不予沒收，附此敘
    明。
據上論斷，應依刑事訴訟法第二百九十九條第一項前段，刑法第二百七十七條第一項
、第四十一條第一項，罰金罰鍰提高標準條例第一條前段、第二條，判決如主文。
本案經檢察官林慧到庭執行職務。
中      華      民      國      九十    年      六      月      五      日
                                  臺灣宜蘭地方法院刑事第二庭
                                          法  官  李  毓  華
右正本證明與原本無異。
如不服本判決，應於判決送達後十日內，向本院提出上訴狀。（應附繕本）
                                          書記官  林  慶  生
中      華      民      國      九十    年      六      月      七      日
附錄法條：
刑法第二百七十七條
傷害人之身體或健康者，處三年以下有期徒刑，拘役或一千元以下罰金。
犯前項之罪，因而致人於死者，處無期徒或七年以上有期徒刑，致重傷者，處三年以
上、十年以下有期徒刑。


司法院資訊處製作；財團法人民間司法改革基金會備份。
